臺灣高等法院高雄分院刑事判決　　　　　九十一年度上訴字第三二號
　　上　訴　人　台灣屏東地方法院檢察署檢察官
　　被　　　告　甲○○
右上訴人因被告違反毒品危害防制條例案件，不服臺灣屏東地方法院九十年度訴字第
三八二號中華民國九十年十一月二日第一審判決（起訴案號：臺灣屏東地方法院檢察
署九十年度毒偵字第九一二號；併辦案號：臺灣高雄地方法院檢察署九十年度毒偵字
第三六六四號）提起上訴，移送本院併辦案號：臺灣屏東地方法院檢察署九十年度毒
偵字第一七六０號），本院判決如左：
      主      文
原判決撤銷。
甲○○連續施用第一級毒品，處有期徒刑捌月。扣案之海洛因壹包（驗後淨重壹點陸
公克）沒收銷毀。
      事      實
一、甲○○前於民國八十七年間，因違反麻醉藥品管理條例案件，經台灣高雄地方法
    院裁定送觀察勒戒，並強制戒治期滿，由原審法院於八十八年八月三十一日以八
    十七年易字第九八號為免刑判決確定，猶不知悔改，復基於施用第一級毒品海洛
    因之概括犯意，自九十年一月間某日起，至同年八月十日止，以及自九十年八月
    十三日起至同年八月三十日止，連續在其位於屏東市○○路五十七號住處，以將
    海洛因摻入香菸中之方式施用第一級毒品海洛因多次。嗣於九十年三月二十五日
    為警在屏東市○○路○○路橋旁查獲，復於同年八月十日為警在高雄市○○路與
    高速路口查獲，並扣得第一級毒品海洛因一包（淨重一點六公克），繼又於九十
    年八月三十一日在屏東市○○路五十七號住處被警查獲。
二、案經屏東縣警察局屏東分局報告臺灣屏東地方法院檢察署檢察官偵查起訴、臺灣
    高雄地方法院檢察署移送併辦及屏東縣警察局屏東分局報請臺灣屏東地方法院檢
    察署檢察官移送本院併案審理。
      理      由
一、右揭犯罪事實，業據被告甲○○坦承不諱，再被告為警查獲時，經警採尿送驗結
    果，均呈嗎啡陽性反應，此有臺灣檢驗科技股份有限公司濫用藥物尿液檢驗報告
    、高雄市政府衛生局煙毒尿液檢驗成績書及屏東縣衛生局煙毒及麻醉藥品類委託
    檢驗結果通知書各一紙在卷可稽，並有第一級毒品海洛因一包扣案足憑，該扣案
    之粉末經送法務部調查局檢驗，確定含第一級毒品海洛因成分，淨重為一點六公
    克，純度為五七．一九％，有該局（九０）陸（一）00000000號鑑定通
    知書附卷可證。被告前於八十七年間，因違反麻醉藥品管理條例案件，經臺灣高
    雄地方法院裁定送觀察勒戒、強制戒治期滿後，由本院依毒品危害防制條例第二
    十二條第二項規定，以八十七年度易字第九八號為免刑判決確定，被告於免刑判
    決確定後五年內再犯毒品危害防制條例第十條之罪，經原審法院以九十年度毒聲
    字第一０七五號裁定令入戒治處所，施以強制戒治等情，有臺灣屏東地方法院檢
    察署刑案資料查註紀錄表、臺灣高等法院被告全國前案紀錄表、原審法院八十七
    年度易字第九八號判決書等在卷可按，本件事證明確，被告犯行洵堪認定，應予
    依法論科。
二、核被告所為，係犯毒品危害防制條例第十條第一項之施用第一級毒品罪。其多次
    施用毒品之行為，時間緊接，犯罪構成要件均相同，顯係基於概括犯意反覆為之
    ，應依連續犯規定論以一罪並加重其刑。又被告持有第一級毒品海洛因進而施用
    ，其持有第一級毒品之行為，為施用毒品行為所吸收，不另論罪。臺灣高雄地方
    法院檢察署以九十年毒偵字第三六六四號移送併辦部分及公訴人以九十年毒偵字
    第一七六０號移送本院併辦部分，雖未為起訴書所載，惟與起訴部分有連續犯之
    裁判上一罪關係，為起訴效力所及，已如前述，本院自應併予審判。
三、原審認被告罪證明確，予以論罪科刑，固非無見，惟就公訴人移送本院併辦部分
    （即被告自九十年八月十三日起，至同年八月三十日止施用海洛因部分），未及
    審理，尚有未洽，公訴人上訴意旨指摘原判決未審酌被告上開犯行，判決不當，
    為有理由，應由本院予以撤銷改判。爰審酌被告素行、犯罪動機、手段、所生之
    危害及犯罪後態度，暨施用毒品係戕害個人身心之行為等一切情狀，量處如主文
    所示之刑。扣案海洛因一包（淨重一點六公克），為毒品危害防制條例第二條第
    一項第一款之第一級毒品，應依毒品危害防制條例第十八條第一項前段沒收銷燬
    之。
據上論斷，應依刑事訴訟法第三百六十九條第一項前段、第三百六十四條、第二百九
十九條第一項前段、毒品危害防制條例第十條第一項、第十八條第一項前段，刑法第
十一條、第五十六條，判決如主文。
本案經檢察官陳國全到庭執行職務。
中    華    民    國     九十一     年       一       月     二十三     日
                              臺灣高等法院高雄分院刑事第九庭
                                  審判長法官  張明松
                                        法官  江泰章
                                        法官  任森銓
右正本證明與原本無異。
如不服本判決，應於判決送達後十日內向本院提出上訴狀，其未述理由者並應於提
出上訴狀後十日內向本院補提理由書（應附繕本)。
                                      書記官  施耀程
中    華    民    國     九十一     年       一       月     二十五     日
附錄：本判決論罪科刑法條：
毒品危害防制條例第十條
施用第一級毒品者，處六月以上五年以下有期徒刑。
施用第二級毒品者，處三年以下有期徒刑。
                                                                    Ａ
